【裁判字號】    90,抗,621
【裁判日期】    901130
【裁判案由】    沒入保證金
【裁判全文】
臺灣高等法院刑事裁定                                九十年度抗字第六二一號
    抗  告  人
    即  具保人  甲○○
右抗告人因不服台灣基隆地方法院中華民國九十年十月十五日（九十年度聲字第八四
九號）沒入保證金刑事裁定，提起抗告，本院裁定如左：
    主  文
抗告駁回。
    理  由
一、原審裁定略以：具保人甲○○前經台灣基隆地方法院檢察署檢察官指定保證金額
    新臺幣十萬元，由具保人繳納現金後，已將被告乙○○免予羈押。茲以該被告逃
    匿，自應將原繳納上開保證金沒入等語。
二、本件抗告意旨略稱：被告即抗告人之夫乙○○有正當職業，並無棄保逃匿之情事
    ，且被告經判決確定之案件，不服台灣高等法院駁回再審裁定（八十九年度聲再
    字第七０八號）提起抗告，業經最高法院裁定（九十年度台抗字第三五八號）撤
    銷發回台灣高等法院更為裁定，又其夫並未接獲台灣基隆地方法院檢察署檢察官
    合法傳喚，並於日前曾前去台灣基隆地方法院出庭作證，有此觀之，更足證明被
    告並無傳喚不到之情事，原審竟以被告逃匿為由裁定沒入抗告人所繳交之保證金
    ，顯有重大違誤云云。
三、按刑事訴訟法第一百十八條第一項規定：具保之被告逃匿者，應命具保人繳納指
    定之保證金額，並沒入之。不繳納者，強制執行。保證金已繳納者，沒入之。經
    查本件被告乙○○因貪污案件，經本院八十八年四月七日八十六年度上更（二）
    字第八五二號判處罪刑在案，並經最高法院八十九年度台上字第六六七六號判決
    駁回上訴確定等情，此為抗告人所不否認，且有刑案資料查註紀錄表足憑。又查
    被告經判決有罪確定後，經台灣基隆地方法院檢察署檢察官傳喚仍不到案執行一
    節，亦有該署送達證書在卷足憑，抗告人所稱被告未經檢察官合法傳喚云云，與
    事實不符，不應採信。另查被告曾向本院就經判處徒刑之原確定判決聲請再審，
    經本院以八十九年度聲再字第七０八號裁定駁回再審聲請，雖本院前揭裁定已經
    最高法院九十年度台抗字第三五八號撤銷發回本院更為裁定，此有本院及最高法
    院裁定在卷可參。然按刑事訴訟法第四百三十條前段規定：聲請再審，無停止刑
    罰執行之效力。又本案管轄法院之檢察官，亦無於再審之裁定前命停止執行之情
    事。另查被告迄未到案接受刑之執行，亦有台灣基隆地方法院檢察署九十年度執
    聲沒字第五八號執行卷宗足佐。則被告顯有逃匿不到案執行之情事至為明確。原
    審因而依刑事訴訟法第一百十八條、第一百二十一條第一項，裁定沒入保證人即
    本件抗告人所繳交之保證金新台幣十萬元，於法自無不合。抗告人指摘原裁定不
    當，為無理由，抗告應予駁回。
四、據上論斷，依刑事訴訟法第四百十二條，裁定如主文。
中    華    民    國    九十    年      十一      月       三十        日
                            臺灣高等法院刑事第九庭
                                審判長法  官  李  文  成
                                      法  官  官  有  明
                                      法  官  周  盈  文
右正本證明與原本無異。
不得抗告。
                                     書記官  余  姿  慧
中     華     民     國      九十     年     十一    月     三十       日


司法院資訊處製作；財團法人民間司法改革基金會備份。
